dargwa.lexd
LEXICON AdjSg
вялхъя<ADJ><sg><m>:вялхъя[decl1,unred]   # быстрый
вялхъя<ADJ><sg><f>:рялхъя[decl1,unred]   # быстрая
вялхъя<ADJ><sg><n>:бялхъя[decl1,unred]   # быстрое
вялхъя<ADJ><sg><m>:вялхъя[decl3,unred]   # быстрый
вялхъя<ADJ><sg><f>:рялхъя[decl3,unred]   # быстрая
вялхъя<ADJ><sg><n>:бялхъя[decl3,unred]   # быстрое
дурала<ADJ><sg>:дурала[decl2,unred]   # внешний
дурашан<ADJ><sg>:дурашан[decl2,red]   # иносельский
гiяхiси<ADJ><sg>:гiяхiси[decl3,unred]   # хороший
буцiарси<ADJ><sg>:буцiарси[0,unred]   # горячий
цiуба<ADJ><sg>:цiуба[decl1,unred]   # белый
цiуба<ADJ><sg>:цiуба[decl3,unred]   # белый
декiси<ADJ><sg>:декiси[0,unred]  # тяжелый
муриси<ADJ><sg>:муриси[decl3,unred]   # сладкий
журуга<ADJ><sg>:журуга[0,unred]   # круглый
халаси<ADJ><sg>:халаси[decl1,unred]   # большой
халаси<ADJ><sg>:халаси[decl3,unred]   # большой
чедибси<ADJ><sg>:чедибси[decl3,unred]   # верхний
алгъай<ADJ><sg>:алгъай[0,unred]   # левый
гьалабла<ADJ><sg>:гьалабла[decl2,unred]   # прошлый
гьаннала<ADJ><sg>:гьаннала[0,unred]   # теперешний
гьала<ADJ><sg>:гьала[decl2,red]   # передний
кiирка<ADJ><sg>:кiирка[0,unred]   # двойной
вегiси<ADJ><sg><m>:вегiси[0,unred]   # собственный
вегiси<ADJ><sg><f>:регiси[0,unred]   # собственная
вегiси<ADJ><sg><n>:бегiси[0,unred]   # собственное
шиниша<ADJ><sg>:шиниша[0,unred]   # зеленый
биштiаси<ADJ><sg>:биштiаси[decl3,unred]   #маленький
сукъур<ADJ><sg>:сукъур[decl3,unred]   # слепой, слепец
мискин<ADJ><sg>:мискин[decl1,unred]   # бедный, бедняк
ухъна<ADJ><sg>:ухъна[decl1,unred]   # старый, старик
сахават<ADJ><sg>:сахават[decl3,unred]   # щедрый, добряк
абдал<ADJ><sg>:абдал[decl3,unred]   # дурной, дурак
цiакьси<ADJ><sg>:цiакьси[decl3,unred]   # сильный
гьимикар<ADJ><sg>:гьимикар[decl3,unred]   # злостный
багьадур<ADJ><sg>:багьадур[decl3,unred]   # славный
бекi<ADJ><sg>:бекi[decl3,unred]   # главный
дурхiя<ADJ><sg>:дурхiя[decl3,unred]   # молодой, дитя
хъар<ADJ><sg>:хъар[decl3,unred]   # верхний
хьар<ADJ><sg>:хьар[decl3,unred]   # нижний
дагьричев<ADJ><sg><m>:дагьричев[0,unred]   # умный
дагьричев<ADJ><sg><f>:дагьричер[0,unred]   # умная
дагьричев<ADJ><sg><n>:дагьричеб[0,unred]   # умное
вугiярси<ADJ><sg><m>:вугiярси[0,unred]   # холодный
вугiярси<ADJ><sg><f>:ругiярси[0,unred]   # холодная
вугiярси<ADJ><sg><n>:бугiярси[0,unred]   # холодное
шаласи<ADJ><sg>:шаласи[decl3,unred]   # светлый
цiябси<ADJ><sg>:цiябси[0,unred]   # темный
дубурлан<ADJ><sg>:дубурлан[decl1,unred]   # горный
ахъси<ADJ><sg>:ахъси[decl3,unred]   # высокий
ахъ<ADJ><sg>:ахъ[decl3,unred]   # высокий
вайси<ADJ><sg>:вайси[decl3,unred]   # плохой
хьанцiа<ADJ><sg>:хьанцiа[0,unred]   # синий
бухъутiа<ADJ><sg>:бухутiа[decl3,unred]   # желтый
цiудара<ADJ><sg>:цiудара[decl3,unred]   # черный
хiунтiена<ADJ><sg>:хiунтiена[0,unred]   # красный
пякьирADJ><sg>:пякьир[decl3,unred]   # жалкий
диркьалан<ADJ><sg>:диркьалан[decl1,unred]   # степной
къаркъубар<ADJ><sg>:къаркъуба[decl1,unred]   # каменистый
убла<ADJ><sg>:убла[decl2,unred]   # прошедший
хъаршулан<ADJ><sg>:хъаршулан[0,unred]   # верхнеаульный
политикалашалси<ADJ><sg>:политикалашалси[0,unred]   # политический
гiилмуласи<ADJ><sg>:гiилмуласи[0,unred]   # научный
хiурматласи<ADJ><sg>:хiурматласи[decl3,unred]   # уважаемый
вабза<ADJ><sg><m>:вабза[0,unred]   # толстый
вабза<ADJ><sg><f>:рабза[0,unred]   # толстая
вабза<ADJ><sg><n>:бабза[0,unred]   # толстое
давлачевси<ADJ><sg><m>:давлачевси[decl3,unred]   # богатый
давлачевси<ADJ><sg><f>:давлачерси[decl3,unred]   # богатая
давлачевси<ADJ><sg><n>:давлачебси[decl3,unred]   # богатое
багьудичевси<ADJ><sg><m>:багьудичевси[decl3,unred]   # образованный
багьудичевси<ADJ><sg><f>:багьудичерси[decl3,unred]   # образованная
багьудичевси<ADJ><sg><n>:багьудичебси[decl3,unred]   # образованное
сагаси<ADJ><sg>:сагаси[decl3,unred]   # новый
дарган<ADJ><sg>:дарган[decl1,unred]    # даргинский
дарган<ADJ><sg>:дарган[decl2,red]    # даргинский
итил<ADJ><sg>:итил[decl3,unred]   # другой
инсапагар<ADJ><sg>:инсапагар[0,unred]   # жестокий, бессовестный
халаси<ADJ><sg>:халаси[decl3,unred]   # большой
чебяхiси<ADJ><sg>:чебяхiси[decl3,unred]  # великий
бухiнабси<ADJ><sg>:бухiнабси[0,unred]   # внутренний
пiягьи<ADJ><sg>:пiягьи[decl1,unred]   # болтливый
пiягьи<ADJ><sg>:пiягьи[decl3,unred]   # болтливый
сагъси<ADJ><sg>:сагъси[decl3,unred]   # здоровый
цархiил<ADJ><sg>:цархiил[decl3,unred]   # другой
гьалаб<ADJ><sg><m>:гьалав[decl3,unred]   # передний
гьалаб<ADJ><sg><f>:гьалар[decl3,unred]   # передняя
гьалаб<ADJ><sg><n>:гьалаб[decl3,unred]   # переднее
гiяхiси<ADJ><sg>:гiяхiси[decl3,unred]    # хороший
гiягiниси<ADJ><sg>:гiягiниси[decl3,unred]    # нужный
ахъушала<ADJ><sg>:ахъушала[0,unred]    # акушинский
## дальше автоматически найденные прилагательные с самым частым тего склонения, ручной проверки пока не подвергались
цаси<ADJ><sg>:цаси[decl3,unred]
ахiерси<ADJ><sg>:ахiерси[decl3,unred]
ахiер<ADJ><sg>:ахiер[decl3,unred]
гьарли-марси<ADJ><sg>:гьарли-марси[decl3,unred]
аргъбаибси<ADJ><sg>:аргъбаибси[decl3,unred]
гьамадси<ADJ><sg>:гьамадси[decl3,unred]
чараагарси<ADJ><sg>:чараагарси[decl3,unred]
давлачебси<ADJ><sg>:давлачебси[decl3,unred]
сабухъчебси<ADJ><sg>:сабухъчебси[decl3,unred]
къулайси<ADJ><sg>:къулайси[decl3,unred]
къиянси<ADJ><sg>:къиянси[decl3,unred]
имканси<ADJ><sg>:имканси[decl3,unred]
чiумаси<ADJ><sg>:чiумаси[decl3,unred]
аркьуси<ADJ><sg>:аркьуси[decl3,unred]
бекiлибиубси<ADJ><sg>:бекiлибиубси[decl3,unred]
биубси<ADJ><sg>:биубси[decl3,unred]
имцiаси<ADJ><sg>:имцiаси[decl3,unred]
лайикьси<ADJ><sg>:лайикьси[decl3,unred]
арбякьунси<ADJ><sg>:арбякьунси[decl3,unred]
камси<ADJ><sg>:камси[decl3,unred]
гьалабла<ADJ><sg>:гьалабла[decl3,unred]
арагiебси<ADJ><sg>:арагiебси[decl3,unred]
таманси<ADJ><sg>:таманси[decl3,unred]
хьулчилибиубси<ADJ><sg>:хьулчилибиубси[decl3,unred]
бухъянси<ADJ><sg>:бухъянси[decl3,unred]
вайси<ADJ><sg>:вайси[decl3,unred]
дурхъаси<ADJ><sg>:дурхъаси[decl3,unred]
гъамси<ADJ><sg>:гъамси[decl3,unred]
гъам<ADJ><sg>:гъам[decl3,unred]
кьиматчебси<ADJ><sg>:кьиматчебси[decl3,unred]
кахси<ADJ><sg>:кахси[decl3,unred]
цiакьси<ADJ><sg>:цiакьси[decl3,unred]
гiякьлучебси<ADJ><sg>:гiякьлучебси[decl3,unred]
гьаб-убла<ADJ><sg>:гьаб-убла[decl3,unred]
гьаргси<ADJ><sg>:гьаргси[decl3,unred]
хiялалси<ADJ><sg>:хiялалси[decl3,unred]
удибси<ADJ><sg>:удибси[decl3,unred]
итабси<ADJ><sg>:итабси[decl3,unred]
бугаси<ADJ><sg>:бугаси[decl3,unred]
вакилси<ADJ><sg>:вакилси[decl3,unred]
дурусси<ADJ><sg>:дурусси[decl3,unred]
ункъси<ADJ><sg>:ункъси[decl3,unred]
бигуси<ADJ><sg>:бигуси[decl3,unred]
бархибси<ADJ><sg>:бархибси[decl3,unred]
хiекьси<ADJ><sg>:хiекьси[decl3,unred]
балуси<ADJ><sg>:балуси[decl3,unred]
дурабси<ADJ><sg>:дурабси[decl3,unred]
машгьур<ADJ><sg>:машгьур[decl3,unred]
машгьурси<ADJ><sg>:машгьурси[decl3,unred]
цагъунси<ADJ><sg>:цагъунси[decl3,unred]
жагаси<ADJ><sg>:жагаси[decl3,unred]
жага<ADJ><sg>:жага[decl3,unred]
байхъаласи<ADJ><sg>:байхъаласи[decl3,unred]
хiядур<ADJ><sg>:хiядур[decl3,unred]
хiядурси<ADJ><sg>:хiядурси[decl3,unred]
гьалаб-гьалабси<ADJ><sg>:гьалаб-гьалабси[decl3,unred]
жагьси<ADJ><sg>:жагьси[decl3,unred]
белгиси<ADJ><sg>:белгиси[decl3,unred]
умуси<ADJ><sg>:умуси[decl3,unred]
багьудичебси<ADJ><sg>:багьудичебси[decl3,unred]
марси<ADJ><sg>:марси[decl3,unred]
къаршиси<ADJ><sg>:къаршиси[decl3,unred]
кьяркьси<ADJ><sg>:кьяркьси[decl3,unred]
хiясибси<ADJ><sg>:хiясибси[decl3,unred]
чихъ<ADJ><sg>:чихъ[decl3,unred]
чихъси<ADJ><sg>:чихъси[decl3,unred]
бажардичебси<ADJ><sg>:бажардичебси[decl3,unred]
хъарси<ADJ><sg>:хъарси[decl3,unred]
урехила<ADJ><sg>:урехила[decl3,unred]
балбикибси<ADJ><sg>:балбикибси[decl3,unred]
асарлиубси<ADJ><sg>:асарлиубси[decl3,unred]
мискинси<ADJ><sg>:мискинси[decl3,unred]
гiядатласи<ADJ><sg>:гiядатласи[decl3,unred]
гiядатла<ADJ><sg>:гiядатла[decl3,unred]
ургабил<ADJ><sg>:ургабил[decl3,unred]
илдазибси<ADJ><sg>:илдазибси[decl3,unred]
пайдаласи<ADJ><sg>:пайдаласи[decl3,unred]
гiячихъси<ADJ><sg>:гiячихъси[decl3,unred]
декiарси<ADJ><sg>:декiарси[decl3,unred]
асибси<ADJ><sg>:асибси[decl3,unred]
даимси<ADJ><sg>:даимси[decl3,unred]
бяхiси<ADJ><sg>:бяхiси[decl3,unred]
гiяшси<ADJ><sg>:гiяшси[decl3,unred]
цугси<ADJ><sg>:цугси[decl3,unred]
чеимцiаси<ADJ><sg>:чеимцiаси[decl3,unred]
декiси<ADJ><sg>:декiси[decl3,unred]
ашкарси<ADJ><sg>:ашкарси[decl3,unred]
дигiянаси<ADJ><sg>:дигiянаси[decl3,unred]
мурхьси<ADJ><sg>:мурхьси[decl3,unred]
гiяйибси<ADJ><sg>:гiяйибси[decl3,unred]
ахъси<ADJ><sg>:ахъси[decl3,unred]
ахъ<ADJ><sg>:ахъ[decl3,unred]
баарила<ADJ><sg>:баарила[decl3,unred]
усалси<ADJ><sg>:усалси[decl3,unred]
сайси<ADJ><sg>:сайси[decl3,unred]
дацi<ADJ><sg>:дацi[decl3,unred]
бацiси<ADJ><sg>:бацiси[decl3,unred]
халкьани-ургабси<ADJ><sg>:халкьани-ургабси[decl3,unred]
заралласи<ADJ><sg>:заралласи[decl3,unred]
къантiси<ADJ><sg>:къантiси[decl3,unred]
багьанданси<ADJ><sg>:багьанданси[decl3,unred]
хiерси<ADJ><sg>:хiерси[decl3,unred]
тiашси<ADJ><sg>:тiашси[decl3,unred]
гьуйчибси<ADJ><sg>:гьуйчибси[decl3,unred]
къакъличибси<ADJ><sg>:къакъличибси[decl3,unred]
бахъхiила<ADJ><sg>:бахъхiила[decl3,unred]
гiилмула<ADJ><sg>:гiилмула[decl3,unred]
гiилмуласи<ADJ><sg>:гiилмуласи[decl3,unred]
асубируси<ADJ><sg>:асубируси[decl3,unred]
гiялимси<ADJ><sg>:гiялимси[decl3,unred]
асарчебси<ADJ><sg>:асарчебси[decl3,unred]
тiягiямагарси<ADJ><sg>:тiягiямагарси[decl3,unred]
къалабаси<ADJ><sg>:къалабаси[decl3,unred]
уржибси<ADJ><sg>:уржибси[decl3,unred]
миллатласи<ADJ><sg>:миллатласи[decl3,unred]
мицiирси<ADJ><sg>:мицiирси[decl3,unred]
кабизурси<ADJ><sg>:кабизурси[decl3,unred]
вегiси<ADJ><sg>:вегiси[decl3,unred]
духуси<ADJ><sg>:духуси[decl3,unred]
гiякьлучеб<ADJ><sg>:гiякьлучеб[decl3,unred]
цiахси<ADJ><sg>:цiахси[decl3,unred]
хiебалуси<ADJ><sg>:хiебалуси[decl3,unred]
хiедалуси<ADJ><sg>:хiедалуси[decl3,unred]
чебиуси<ADJ><sg>:чебиуси[decl3,unred]
бучiуси<ADJ><sg>:бучiуси[decl3,unred]
тянишси<ADJ><sg>:тянишси[decl3,unred]
жагьилси<ADJ><sg>:жагьилси[decl3,unred]
асилси<ADJ><sg>:асилси[decl3,unred]
асил<ADJ><sg>:асил[decl3,unred]
гьарахъси<ADJ><sg>:гьарахъси[decl3,unred]
шулгiибси<ADJ><sg>:шулгiибси[decl3,unred]
дублабси<ADJ><sg>:дублабси[decl3,unred]
шалубар<ADJ><sg>:шалубар[decl3,unred]
гьабкьяси<ADJ><sg>:гьабкьяси[decl3,unred]
разиси<ADJ><sg>:разиси[decl3,unred]
тухумси<ADJ><sg>:тухумси[decl3,unred]
гiелабси<ADJ><sg>:гiелабси[decl3,unred]
ара-сагъси<ADJ><sg>:ара-сагъси[decl3,unred]
хъулибси<ADJ><sg>:хъулибси[decl3,unred]
тухтурси<ADJ><sg>:тухтурси[decl3,unred]
пагьмучебси<ADJ><sg>:пагьмучебси[decl3,unred]
пагьмучеб<ADJ><sg>:пагьмучеб[decl3,unred]
пикрибарибси<ADJ><sg>:пикрибарибси[decl3,unred]
цаибси<ADJ><sg>:цаибси[decl3,unred]
дураласи<ADJ><sg>:дураласи[decl3,unred]
пергерси<ADJ><sg>:пергерси[decl3,unred]
пергер<ADJ><sg>:пергер[decl3,unred]
шаласи<ADJ><sg>:шаласи[decl3,unred]
бихуси<ADJ><sg>:бихуси[decl3,unred]
акьуси<ADJ><sg>:акьуси[decl3,unred]
къайгъичебси<ADJ><sg>:къайгъичебси[decl3,unred]
къайгъичеб<ADJ><sg>:къайгъичеб[decl3,unred]
дигичеб<ADJ><sg>:дигичеб[decl3,unred]
дигичебси<ADJ><sg>:дигичебси[decl3,unred]
вана<ADJ><sg>:вана[decl3,unred]
ванаси<ADJ><sg>:ванаси[decl3,unred]
жавабкарси<ADJ><sg>:жавабкарси[decl3,unred]
дявила<ADJ><sg>:дявила[decl3,unred]
кункси<ADJ><sg>:кункси[decl3,unred]
тiалабкар<ADJ><sg>:тiалабкар[decl3,unred]
тiалабкарси<ADJ><sg>:тiалабкарси[decl3,unred]
мешуси<ADJ><sg>:мешуси[decl3,unred]
кагибси<ADJ><sg>:кагибси[decl3,unred]
берхiси<ADJ><sg>:берхiси[decl3,unred]
центрси<ADJ><sg>:центрси[decl3,unred]
барсси<ADJ><sg>:барсси[decl3,unred]
хiерудилиубси<ADJ><sg>:хiерудилиубси[decl3,unred]
гьарзаси<ADJ><sg>:гьарзаси[decl3,unred]
азадси<ADJ><sg>:азадси[decl3,unred]
саркъибси<ADJ><sg>:саркъибси[decl3,unred]
бицiибси<ADJ><sg>:бицiибси[decl3,unred]
бухънаси<ADJ><sg>:бухънаси[decl3,unred]
балхiебикибси<ADJ><sg>:балхiебикибси[decl3,unred]
душманси<ADJ><sg>:душманси[decl3,unred]
гьесси<ADJ><sg>:гьесси[decl3,unred]
кахiебурхуси<ADJ><sg>:кахiебурхуси[decl3,unred]
малхiямси<ADJ><sg>:малхiямси[decl3,unred]
гiелабяхiси<ADJ><sg>:гiелабяхiси[decl3,unred]
даршуси<ADJ><sg>:даршуси[decl3,unred]
дазуличибси<ADJ><sg>:дазуличибси[decl3,unred]
зурбаси<ADJ><sg>:зурбаси[decl3,unred]
баршибси<ADJ><sg>:баршибси[decl3,unred]
